

- Data de Nascimento30 < 08 < 2000
- ResidênciaPortugal > Seixal
- → IdiomasPortuguês (nativa)Inglês (B2)
- Telefone (+351) 935596462
- Email iarapinhal08@gmail.com
- ♦ Website



SOBRE

O nome é lara, estou na casa dos 20 anos. De momento estou a trabalhar na Disney Store, (um dos lugares mais felizes do mundo), em Portugal no Colombo, enquanto estudo na Etic_ Escola de Tecnologias, Inovação e Criação, a cursar Design e Comunicação de Multimédia. Sou uma jovem designer, que teve o privilégio, de trabalhar com algumas marcas conhecidas da área e de ter tido algumas obras expostas, (Sagres, Yorn, El Corte Inglés, Natura). Sendo designer, as coisas que eu mais gosto de fazer são adicionar illustrações e pós-produções novas, à minha galeria.

PERFIL

- ♦ TRABALHADORA
- ♦ INSPIRADA
- ARGOMENTATIVA
- ♦ FOCADA
- **♦ COMUNICATIVA**
- ♦ AUTÓNOMA

HOBBIES

- ♦ E-SPORTS
- ♦ CINEMA (Clássicos e Musicais)
- **♦ DESENHAR**
- ♦ MÚSICA

SOFTWARES

- ♦ PHOTOSHOP
- **♦ ILLUSTRATOR**
- ♦ INDESIGN
- ♦ DREAMWEAVER
- ♦ PREMIER
- **♦ AFTER EFECTS**
- **♦ PHOTOGRAFIA**

DISCIPLINAS

- ♦ EDITORIAL
- **A BRANDING**
- ♦ PÓS-PRODUÇÃO
- ♦ ILUSTRAÇÃO
- ♦ VISUAL DESIGN
- ♦ WEB-DESIGN

EDUCAÇÃO

2019 - 2020	 ◆ Etic_ Escola de Tecnologias Inovação e Criação ◆ Curso HND (higher 	2016 - 2017	Oficina da ImagemFotografia (Base)
	national diploma) Design e Cominicação de Multimédia	2015 - 2016	Escola José AfonsoCientífico-humanísticoArtes
2016 - 2019	 ◆ Epi_ Escola Profissional de Imagem ◆ Curso Profissional ◆ Multimédia 		

EXPERIÊNCIA PROFISSIONAL

2020 - ()	Disney Store - PortugalValências:Atendimento ao público	2017 - 2017	 ♦ Grand Union Portugal (Estágio) ♦ Valências: Edição de Imagem ♠ Projectos:
2019 - 2019	 ♦ Leonor Bettencourt Loureiro (Estágio) ♦ Valências: Assistente de Produção, Atendimento ao publico, Edição de Vídeo, Edição de Fotografia ♦ Projetos: LU_CA /Manifesta-te, El Corte Inglês / Women Limited, 	2014 - 2016	 ♦ Projectos: Sagres / #PortugaléMini, Yorne/ Dancers, Galo/Website ♦ Foto Alva (Trabalho de Verão) ♦ Valências: Edição de Imagem, Fotografia Atendimento ao público
	Natura / SS19, dayclub. studio/ AW 19 - FLUXO		

WORKSHOPS

2020	Aaron BlaiseWorkshops	2017	App ImagemExpofoto
	 Cursos: Fundamentals of Animation Course, Digital Painting in 	2017	App ImagemQualificações para oWorld Photographic Cup
	Photoshop, Character Design, Creating/Painting Photo Real Creatures in Photoshop	2016	App ImagemExpofoto